Daniel Useche

Full Stack Developer









Sobre mí

Soy abogado de profesión vine a España para hacer un cambio de vida y aquí despertó mi pasión por la tecnología, tuve la experiencia de trabajar como profesor de robótica y programación para niños y ahora he decidido ampliar mis conocimientos por lo que estoy cursando un bootcamp de desarrollador fullstack, me gusta estar en constante aprendizaje. Mi principal objetivo es tener la oportunidad de seguir aprendiendo en un entorno real de trabajo de una empresa, que me ayude a incrementar mis habilidades y conocimientos técnicos.

Educación

Bootcamp - Factoría F5 Desarrollador Full Stack

2022 - Actual

Universidad Yacambú Lcdo. Ciencias Jurídicas y Políticas (Abogado)

2006 - 2011

Idiomas

- Español: Nativo

Inglés: A2Catalán: A2

Mas información

- Carnet de Conducir

- Disponibilidad total

Experiencia Laboral

Techlab Kids S.L. (Barcelona) Coordinador y profesor de robótica

2016 - 2022

Funciones: Gestión del equipo. Diseño, creación de contenido académico para extraescolares de robótica y programación para niños. Actividades de docencia, manejo de grupos.

Bufete Álvarez & asociados (Vnzla) Abogado litigante

2012 - 2015

Funciones: Asesoría y asistencia legal a particulares y empresas. Revisión, seguimiento y defensa de causas instauradas ante los Tribunales y Notarias. Área litigiosa: materia civil y mercantil.

Habilidades Tecnicas

Diseño Web
HTML & CSS
JavaScript
TypeScript
Node.js

Habilidades Personales

- Comunicativo - Trabajo en equipo

- Responsabilidad - Adaptable

- Resolutivo - Disciplinado